【裁判字號】    99,裁,1944
【裁判日期】    990826
【裁判案由】    營業稅
【裁判全文】
最  高  行  政  法  院  裁  定
                                      99年度裁字第1944號
上  訴  人  瑞谷大飯店股份有限公司
代  表  人  甲○○
被 上訴 人  財政部高雄市國稅局
代  表  人  乙○○
上列當事人間營業稅事件，上訴人對於中華民國99年4月22日高
雄高等行政法院99年度訴字第32號判決，提起上訴，本院裁定如
下：
    主  文
上訴駁回。
上訴審訴訟費用由上訴人負擔。
    理  由
一、按對於高等行政法院判決之上訴，非以其違背法令為理由，
    不得為之，行政訴訟法第242條定有明文。依同法第243條第
    1項規定，判決不適用法規或適用不當者，為違背法令；而
    判決有同條第2項所列各款情形之一者，為當然違背法令。
    是當事人對於高等行政法院判決上訴，如依行政訴訟法第24
    3條第1項規定，以高等行政法院判決有不適用法規或適用不
    當為理由時，其上訴狀或理由書應有具體之指摘，並揭示該
    法規之條項或其內容；若係成文法以外之法則，應揭示該法
    則之旨趣；倘為司法院解釋或本院之判例，則應揭示該判解
    之字號或其內容。如以行政訴訟法第243條第2項所列各款情
    形為理由時，其上訴狀或理由書，應揭示合於該條項各款之
    事實。上訴狀或理由書如未依此項方法表明，或其所表明者
    與上開法條規定不合時，即難認為已對高等行政法院判決之
    違背法令有具體之指摘，其上訴自難認為合法。
二、本件上訴人對於高等行政法院判決上訴，係略以：檢舉人所
    提供之資料自外觀上並無從看出是上訴人之內部帳冊資料，
    且無任何憑據可佐，顯已乏證可憑。況檢舉人所提供者，僅
    為民國94年1月份起至95年4月份上之每月最後一日之資料，
    並未包含91年6月至93年12月之查核期間，檢舉資料共只有
    16筆，然91年6月至95年4月共有1,430天，而其中檢舉資料
    固列有95年1月31日當日存入銀行26,757元，但甲○○上開
    帳戶於隔日即95年2月1日並未存入同樣之金額，足見檢舉資
    料未必與事實相符。原審未命被上訴人負舉證責任，已有認
    定事實不憑證據之違法。再者，依據檢舉人提出之日報表所
    記載之94年1月份至95年4月份間累計金額，亦與甲○○上開
    帳戶於同期間之存入金額並不相符，檢舉人所提出之資料並
    不正確，原判決竟以之為判決之基礎，自有判決違背經驗及
    論理法則之違誤。又甲○○之帳戶縱有供上訴人使用，但甲
    ○○之帳戶每月均有現金支出或匯出之情形，而被上訴人並
    無證據證明上開現金支出或匯出係供上訴人營業開銷之用，
    則甲○○帳戶內之現金收入亦不能推定均為上訴人之營業收
    入。且上訴人既已提出營業收入發票以供查核，自應由被上
    訴人就超過部分負舉證責任，上訴人縱未能提出甲○○上開
    帳戶現金存入之資金來源，亦僅有科處罰鍰之問題，不能以
    上訴人未能提出該等資金來源資料，即推定上訴人有將現金
    收入存入甲○○上開帳戶而逃漏營業稅之違章事實。原判決
    有判決適用法則不當及認定事實不憑證據之違法。另關於上
    訴人客戶以信用卡消費部分，在91年6月起至92年7月14日間
    ，上訴人與聯合信用卡中心簽約指定之匯款銀行帳戶係邱垂
    玉臺灣銀行（下稱臺銀）新興分行第061004252691號帳戶及
    陳江雲臺銀博愛分行第119004162089號帳戶，上訴人係於92
    年7月15日始與聯合信用卡中心簽約變更匯款銀行帳戶至甲
    ○○臺銀新興分行第061004260142號帳戶，復於93年6月15
    日變更匯款銀行帳戶至甲○○中國信託商業銀行民族分行第
    171540011381號帳戶。是甲○○上開二帳戶於91年6月起至
    92年7月14日上並無上訴人客戶以信用卡消費刷卡之紀錄，
    原判決有認定事實不憑證據之違法，亦有理由矛盾，違背證
    據法則、經驗及論理法則之違誤等語，為其理由。
三、本件上訴人對於高等行政法院判決上訴，雖以該判決有判決
    理由矛盾及不適用法規或適用法規不當之違背法令為由。茲
    核上訴人所陳上訴理由，或係重述其在原審業經主張而為原
    判決摒棄不採之陳詞，或係就原審取捨證據、認定事實之職
    權行使事項，任加指摘違誤，或係執其個人主觀歧異之法律
    見解，就原審所為論斷或駁斥其主張之理由，泛言原判決不
    適用法規或適用不當，並就原審所為論斷，泛言其論斷矛盾
    或違背證據法則、經驗及論理法則。而未具體表明原判決究
    竟有如何合於不適用法規或適用不當、或有行政訴訟法第24
    3條第2項所列各款之情形，尚難認為已對原判決之如何違背
    法令有具體之指摘。且縱原判決雖有未於判決中加以論斷者
    ，惟尚不影響於判決之結果，與所謂判決不備理由之違法情
    形亦不相當。是依首揭說明，應認其上訴為不合法。
四、據上論結，本件上訴為不合法。依行政訴訟法第249條第1項
    前段、第104條、民事訴訟法第95條、第78條，裁定如主文
    。
中    華    民    國    99    年    8     月    26    日
                    最高行政法院第六庭
                        審判長法官  吳  明  鴻
                              法官  林  茂  權
                              法官  侯  東  昇
                              法官  劉  介  中
                              法官  黃  秋  鴻

以  上  正  本  證  明  與  原  本  無  異
中    華    民    國    99    年    8     月    27    日
                              書記官  王  福  瀛

司法院資訊處製作；財團法人民間司法改革基金會備份。
